# 制造业，内部交易抵消问题

提问人：13757187143 时间：2020-05-02 19:33:07
实务中。拟IPO制造业集团公司，集团b公司生产出产品，卖给集团内a公司，a公司作为原料加工成自己的产品后出售给集团外的客户。关联方交易该如何抵消。
道理上内部交易未实现利润应全额抵消，但是实际情况是，很难判定是否实现对外销售，都混在一起了，所以到底该如何抵消呢。
如果是非拟IPO公司，个人习惯性用毛利率框，但是IPO公司遇到这种情况改如何处理呢？

回答人：chenyiwei
这种情况需要建立一定的假设，在该假设的基础上测算期末未实现损益的余额，可以采用毛利率测算、先进先出或者加权平均等假设。且一旦确定一种假设之后应保持一贯运用，不得随意变更，如变更应作为会计政策变更处理。